【裁判字號】    98,消債更,90
【裁判日期】    980702
【裁判案由】    聲請更生
【裁判全文】
臺灣基隆地方法院民事裁定            98年度消債更字第90號
債  務  人  甲○○
即  聲請人
代  理  人  胡志彬律師
上列當事人聲請消費者債務清理事件，本院裁定如下：
    主  文
聲請人應於本裁定送達後十日內，補提如說明所示相關證明文件
到院，如逾期未補正，即駁回其聲請。
    理  由
一、按債務人聲請更生時，應提出財產及收入狀況說明書及債權
    人清冊，消費者債務清理條例第43條第1項定有明文，而同
    條第6項規定：「第1項財產及收入狀況說明書，應表明下列
    事項，並提出證明文件：一、財產目錄，並其性質及所在地
    。二、最近五年是否從事營業活動及平均每月營業額。三、
    收入及必要支出之數額、原因及種類。四、依法應受債務人
    扶養之人。」又聲請更生或清算不合程式或不備其他要件者
    ，法院應以裁定駁回之，但其情形可以補正者，法院應定期
    間先命補正，消費者債務清理條例第8條定有明文。
二、查本件聲請人具狀聲請更生，漏未提出如說明所示資料及證
    明文件到院，爰定期命補正，如逾期未補正，則駁回其聲請
    。
中    華    民    國    98    年    7     月    2     日
                  民事庭法  官  徐世禎
以上正本係照原本作成。
本件裁定不得抗告。
中    華    民    國    98    年    7     月    2     日
                        書記官  周素秋
說明：
一、陳明和各資產管理公司協商過程中雙方所主張之還款條件及
    未能達成協商之原因並提出證明文件。
二、依債務人提供之前置協商不成立通知書所載，債務人與安泰
    銀行前置協商不成立之原因、說明分別略以「其他情形」、
    「資產管理公司無法配合協商」，請債務人釋明每月除臺北
    地方法院之執行命令強制扣薪外，是否仍有對債權人清償，
    如有，每月還款金額若干？並提出相關證明文件。
三、債務人應提出2年內在各證券公司買賣股票往來交易紀錄，
    若無，亦請提出臺灣集中保管結算所股份有限公司出具無往
    來紀錄之證明。
四、陳明基隆市○○路42巷45號之房屋及基地是否係由聲請人出
    售予配偶劉瑞琴，並陳明配偶之資金來源及說明售屋款項去
    向。
五、據聲請狀所載聲請人之配偶僅係無固定工作，並非毫無收入
    來源，是以請陳明聲請人之配偶95、96、97年間之收入情形
    ，及曾受雇於何事業主 (請陳明雇主資料及連絡方式)。
六、陳明受扶養人是否有領取低收入戶補助、教育補助、房租補
    助、失業給付或其他津貼或補助，其期間及領取總金額，並
    提出領取補助款之存摺等證明文件。
七、除已提出之財產及所得資料外，聲請人如尚有其他財產及收
    入應提出證明文件並說明之，例如股票、基金、存款、事業
    投資等資料影本（如有股票則請提出該股票集中保管存摺內
    頁交易明細﹔如有存款則請提出郵局或金融機構存摺帳號最
    近2年內提、存款明細表、存摺之證明文件資料），並說明
    聲請人在提起本件聲請前2年內前揭財產變動狀況。又：
(一)如無股票請提出由集保公司所出具之書面無持股證明，及未
    向券商開立證券交易帳戶證明文件。
(二)如曾向券商開立證券交易帳戶，請一併提出由券商出具之有
    無使用信用交易證明文件。
八、說明聲請人有無投保強制險以外之其他保險（包含人壽險、
    醫療險、意外險等其一切商業型保險），如有，請提出該保
    險契約、繳費證明及保單價值等資料。
九、請陳明係以何等財力證明文件，分別於何年度，向何金融機
    構請領信用卡或現金卡。
十、聲請人債權發生原因若係因過度消費而致入不敷出，則本件
    倘裁准更生後債權人不同意更生方案進入清算程序者，依消
    債條例第134條第4款，債務人將無法受到免責裁定，是以，
    如債務人不繼續為更生之聲請，應以書面撤回，無須再作補
    正。


司法院資訊處製作；財團法人民間司法改革基金會備份。
